【裁判字號】    89,交易,52
【裁判日期】    890225
【裁判案由】    公共危險
【裁判全文】
臺灣臺北地方法院刑事判決                          八十九年度交易字第五二號
    公  訴  人  臺灣臺北地方法院檢察署檢察官
    被      告  甲○○
右列被告因公共危險案件，經檢察官聲請以簡易判決處刑（八十八年度偵字第一四二
八六號），經本院台北簡易庭受理後（受理案號為八十八年度北簡字第一五二０號）
，認不宜以簡易判決處刑，移送前來，本院適用通常程序判決如左：
    主      文
甲○○服用酒類，不能安全駕駛動力交通工具而駕駛，處拘役伍拾日，如易科罰金以
參佰元折算壹日。
    事      實
一、甲○○自民國八十八年六月十七日晚間十一時許起與其客戶在台北市大安區○○
    ○路○段附近之紫爵餐廳內服用酒類二杯啤酒，已達於反應較慢、感覺減低、思
    考改變、個性行為改變並影響駕駛而不能安全駕駛動力交通工具之狀態後，仍駕
    駛動力交通工具即車號ＥＳ－０四九九號自用小客車在道路上行駛，嗣於八十八
    年六月十八日凌晨一時二十五分許，甲○○駕駛上開車號自用小客車行經台北市
    大安區○○○路○段一三七號前，為警實施臨檢，並對其測試飲酒後其吐氣所含
    酒精成份，發現其吐氣所含酒精成份每公升已達０．七六毫克，而知上情。
二、案經台北市政府警察局大安分局移送台灣台北地方法院檢察署檢察官偵查起訴。
    理      由
一、訊據被告固不否認有於前述時間服用酒類，並駕駛上開車號自用小客車在道路上
    行駛，嗣因臨檢為警測試其飲酒後吐氣所含酒精成份，發現其吐氣所含酒精成份
    每公升已達０．七六毫克等事實，並有被告為警測試之吐氣所含酒精成份為０．
    七六毫克之酒精測試單一紙在卷足憑（偵查卷第五頁參照），惟矢口否認有任何
    前開犯行，辯稱：我還能安全駕駛云云，惟查：
    行為人飲酒後如其呼氣酒精濃度達於每公升０．五毫克時，即有反應較慢、感覺
    減低、影響駕駛之輕到中度之中毒症狀，如其呼氣酒精濃度達於每公升０．七五
    毫克時，更有思考改變、個性行為改變之輕到中度之中毒症狀，此有行政院國軍
    退除役官兵輔導委員會台北榮民總醫院（以下稱台北榮民總醫院）八十八年八月
    五日（八八）北總內字第二六八六八號函一紙附本院卷可稽，且行為人飲酒後其
    呼氣中酒精濃度如已達於每公升０．五五毫克，其肇事率為一般未飲酒者之十倍
    ，如已達於每公０．七五毫克時，其肇事率更為一般未飲酒者之二五倍，此亦有
    中央警察大學交通學系暨交通管理研究所教授蔡志中之研究報告一紙附本院卷可
    憑，故被告經警測試其呼氣酒精成份已達０．七六毫克，依照台北榮民總醫院上
    開函文及前揭學者之研究，當已達到服用酒類後不能安全駕駛動力交通工具之狀
    態，被告雖以前揭情詞置辯，尚難認為可採，本件事證明確，被告之犯行堪以認
    定。
二、核被告甲○○所為，係犯刑法第一百八十五條之三之服用酒類，不能安全駕駛動
    力交通工具而駕駛罪。爰審酌被告其智識程度、品性、犯罪所生危險、犯後態度
    等一切情狀，量處如主文所示之刑，並諭知易科罰金之折算標準。
據上論斷，應依刑事訴訟法第四百五十二條、第二百九十九條第一項前段，刑法第一
百八十五條之三、第四十一條，罰金罰鍰提高標準條例第二條，判決如主文。
中      華      民      國    八十九    年      二      月    二十五    日
                                  臺灣臺北地方法院交通法庭
                                      法  官  葉  建  廷
右正本證明與原本無異
如不服本判決應於送達後十日內向本院提出上訴狀
                                      書記官  江  虹  儀
中      華      民      國    八十九    年      二      月    二十九    日
附錄本案論罪科刑法條全文：
刑法第一百八十五條之三：
損壞或壅塞陸路、水路、橋樑或其他公眾往來之設備或以他法致生往來危險者，處五
年以下有期徒刑，拘役或五百元以下罰金。
因而致人於死者，處無期徒刑或七年以上有期徒刑；致重傷者，處三年以上、十年以
下有期徒刑。
第一項之未遂犯罰之。


司法院資訊處製作；財團法人民間司法改革基金會備份。
